# 如何理解母公司单边增资中购买少数股权新取得的长期股权投资？

提问人：18810158035 时间：2019-06-02 16:16:40
1. 母公司购买子公司少数股东股权，合并报表中要调整的资本公积=支付价款-新增长期股权投资相对应享有子公司自购买日持续计算可辨认净资产份额
2. 母公司单边增资，参照“母公司购买子公司少数股权”，应当调整的资本公积或者留存收益 = 子公司自购买日或合并日至增资日开始持续计算的净资产 ×母公司新增持股比例-购买少数股权新取得的长期股权投资（母公司增资金额-增资金额× 母公司原持股比例）
麻烦各位大佬解答一下，不太理解购买少数股权新取得的长期股权投资，到底是直接支付的对价呢，还是 “母公司增资金额-增资金额× 母公司原持股比例”

回答人：chenyiwei
母公司单方面对子公司增资，提高在子公司中的持股比例，经济实质上与购买少数股权无实质差异。母公司单边增资，计算合并报表层面应调整资本公积的金额，也可以采用你的方法 1 计算，结果与方法 2 一致。
在母公司的个别报表层面，新增长期股权投资成本按实际支付的增资款计算。“母公司增资金额-增资金额 × 母公司原持股比例” 是母公司为了取得额外的新增投资比例所支付的对价。